【裁判字號】    97,消債更,375
【裁判日期】    981008
【裁判案由】    更生事件
【裁判全文】
臺灣士林地方法院民事裁定           97年度消債更字第375號
債  務  人  乙○○
                        樓
上列當事人聲請更生事件，本院裁定如下：
    主  文
債務人乙○○自中華民國九十八年十月九日十七時起開始更生程
序。
命司法事務官進行本件更生程序。
    理  由
一、按債務人不能清償債務或有不能清償之虞，且無擔保或無優
    先權之債務總額未逾新臺幣（下同）1200萬元者，於法院裁
    定開始清算程序或宣告破產前，得向法院聲請更生，觀諸消
    費者債務清理條例第3 條、第42條第1 項規定自明。次按，
    法院開始更生程序之裁定，應載明其年、月、日、時，並即
    時發生效力。法院開始更生或清算程序後，得命司法事務官
    進行更生或清算程序，必要時得選任律師、會計師或其他適
    當之自然人或法人一人為監督人或管理人，復為同條例第45
    條第1 項、第16條所明定。
二、本件聲請意旨略以：伊有不能清償債務之情事，前曾以書面
    向最大債權金融機構即三信商業銀行（下稱甲○○○）請求
    共同協商債務清償方案。甲○○○提出每月還款新臺幣（下
    同）8,000 元之還款協議，惟伊每月收入僅26,000元，因祖
    父母年事已高，無工作能力，其父母收入亦不穩定，故伊除
    負擔自己之生活必要支出外，尚須扶養祖父母與父母，其收
    入扣除全家必要生活費用後僅餘3,861 元，與甲○○○所提
    出之還款協議差距甚大，致協商不成立。又聲請人無擔保或
    無優先權之債務總額未逾1,200 萬元，復未經法院裁定開始
    清算程序或宣告破產。為此，向本院聲請更生等語。
三、查債務人乙○○所主張之上開事實，有財團法人金融聯合徵
    信中心當事人綜合信用報告－債務清理條例前置協商專用債
    權人清冊（見本院卷第12至13頁背面）、債務人及應受扶養
    人全戶戶籍謄本（見本院卷第16至18頁）、前置協商不成立
    通知書（見本院卷第19頁）、財政部臺北市國稅局民國95、
    96 、97 年度綜合所得稅各類所得資料清單、財產歸屬資料
    清單（見本院卷第21、22、51、177 頁）、勞、健保費扣繳
    證明書（見本院卷第31頁）、薪資轉帳帳戶存摺內頁影本（
    見本院卷第58至61、73至75、96至108 頁）、勞工保險被保
    險人投保資料表（見本院卷第77、78頁）等為證，且經本院
    依職權向最大債權金融機構甲○○○函查協商過程等情屬實
    ，有甲○○○97年8 月5 日民事陳報狀，在卷可按（見本院
    卷第45至48頁），核屬相符，堪認為真正。是以債務人目前
    每月薪資32,237元（此有聲請人98年1 月至3 月之薪資轉帳
    證明，附卷可參），債權總額達987,697 元，其主張有不能
    清償債務之情事，堪認為真實。又債務人查無消費者債務清
    理條例第6 條第3 項、第8 條或第46條各款所定駁回更生聲
    請之事由存在，準此，債務人聲請更生，應屬有據。揆諸首
    揭規定及說明，應予開始更生程序，並命司法事務官進行本
    件更生程序。
四、爰裁定如主文。
中    華    民    國    98    年    10    月    8    日
                  民事第二庭  法      官  藍雅清
上為正本係照原本作成。
本件不得抗告。
中    華    民    國    98    年    10    月    8     日
                              書  記  官  羅伊安


司法院資訊處製作；財團法人民間司法改革基金會備份。
